Config:
  hfst:
    Gen: ../../../src/generator-gt-norm.hfst
    Morph: ../../../src/analyser-gt-norm.hfst
  xerox:
    Gen: ../../../src/generator-gt-norm.xfst
    Morph: ../../../src/analyser-gt-norm.xfst
    App: lookup

Tests:

# todo:
# Proofread the gold standard (below)
# Then: run analyser, then correct. 


  Noun - peiʹvv a-stem päivä: # Noun - full paradigm
     peiʹvv+N+Sg+Nom: peiʹvv
     peiʹvv+N+Sg+Gen: peeiʹv
     peiʹvv+N+Sg+Acc: peeiʹv
     peiʹvv+N+Sg+Ill: peivva
     peiʹvv+N+Sg+Loc: peeiʹvest
     peiʹvv+N+Sg+Com: peeiʹvin
     peiʹvv+N+Ess: peiʹvven
     peiʹvv+N+Par: peiʹvved
     peiʹvv+N+Sg+Abe: [peeiʹvtaa, peeiʹvtää]
     peiʹvv+N+Pl+Nom: peeiʹv
     peiʹvv+N+Pl+Gen: peeiʹvi
     peiʹvv+N+Pl+Acc: peeiʹvid
     peiʹvv+N+Pl+Ill: peeiʹvid
     peiʹvv+N+Pl+Loc: peeiʹvin
     peiʹvv+N+Pl+Com: peeiʹvivuiʹm
     peiʹvv+N+Pl+Abe: [peeiʹvitaa, peeiʹvitää]
